【裁判字號】    98,易,803
【裁判日期】    980604
【裁判案由】    傷害
【裁判全文】
臺灣板橋地方法院刑事判決               98年度易字第803號
公  訴  人  臺灣板橋地方法院檢察署檢察官
被      告  乙○○
上列被告因傷害案件，經檢察官提起公訴（98年度偵字第5509號
），本院判決如下：
    主  文
乙○○傷害人之身體，處拘役拾日，如易科罰金，以新臺幣壹仟
元折算壹日。
    事  實
一、乙○○與甲○○、丁○○為鄰居關係，分別居住於臺北縣樹
    林市○○街○ 段16巷36號4 樓、3 樓，乙○○與丁○○並於
    同一家工廠工作，丁○○、甲○○則為夫妻，乙○○因細故
    與其妻（現已離婚）發生爭吵，懷疑係丁○○向其妻傳述不
    實之事，乃於民國97年12月30日晚間11時許，前往臺北縣樹
    林市○○街○ 段16巷36號3 樓丁○○住處質問丁○○，並要
    求丁○○與其一同前往臺北縣樹林市○○街○ 段16巷36號4
    樓住處向其妻解釋，丁○○不願前往，二人遂在3 樓樓梯間
    發生拉扯，甲○○在屋內見狀旋即出門欲分開二人，詎乙○○竟基於傷害人之身體之犯意，徒手毆打甲○○之額頭並拉
    扯甲○○，致甲○○受有頭及臉部挫傷併前額紅腫、胸壁挫
    傷併紅腫、左前臂挫傷併擦傷之傷害。
二、案經甲○○訴由臺北縣政府警察局樹林分局報請臺灣板橋地
    方法院檢察署檢察官偵查起訴。
    理  由
一、訊據被告乙○○矢口否認有何傷害之犯行，辯稱：當天伊去
    按電鈴是丁○○出來開門，伊就請丁○○去跟伊太太講清楚
    ，丁○○說他沒有跟伊太太說什麼，原本伊是搭著丁○○的
    肩要他去伊家跟伊太太說清楚，丁○○的手就拉著伊胸前的
    衣服，伊就推丁○○的胸要將丁○○推開，甲○○聽到伊二
    人在講話就出來，並說伊現在是來亂什麼，伊有說不是要來
    亂的，結果甲○○就出手推伊，伊只有把甲○○的手撥開，
    後來丙○○就從裡面出來衝到第一個對伊說「叔叔不要這樣
    子」，伊從頭到尾都沒有用手去打甲○○的頭，伊與甲○○
    、丁○○的拉扯就只有這樣子而已云云。
二、經查，上揭犯罪事實，業經證人甲○○於本院審理中證稱：
    當天晚上11點多被告來按我家的電鈴，我以為是我小兒子回
    來，我先生丁○○在飯廳吃點心，我就叫我先生去開門，之
    後我就聽到被告跟我先生兩個人大聲在吵，我就走到我家的
    鐵門看，我看到被告拉我先生的胸前的衣服，我先生也是拉
    被告胸前的衣服，我要把他們兩人分開，我感覺到被被告用
    手很用力的打我額頭一下，那時候突然感覺眼前一片黑；我
    胸前跟手臂的傷是我要將他們兩人拉開時候被被告的手抓到
    的，我要分開他們的時候，被告的手就是一直在那邊亂抓；
    我看到的時候，被告不是搭著我先生的肩，他們兩人是互拉
    胸前的衣服，我當時就是要用雙手推開兩人，當時我有看到
    被告的手打我的額頭等語（見本院98年5 月21日審判筆錄第
    3 、4 頁），證人丙○○於本院審理中亦證稱：當時我在房
    間睡覺，我有聽到被告跟我爸爸兩人吵架的聲音，我想說兩
    人吵得還好我就沒有起來，之後我又聽到我媽媽的聲音我才
    起來，我出來就看到被告用他的右手打我媽媽的頭，打了一
    下，當時我看到被告是一隻手拉住我爸爸胸前的衣服，舉起
    另一隻手打我媽媽的頭，我爸爸是要用手推開被告，被告是
    站在門口，我爸爸站在他的對面，我媽媽站在我爸爸的旁邊
    ，我媽媽是用雙手推開他們兩人，之後我過去叫被告「不要
    再打了」，被告不理我，我就過去把被告跟我爸推開等語明
    確（見本院98年5 月21日審判筆錄第7 、8 頁），互核渠等
    之證述情節相符，且觀諸證人甲○○所受之傷害包括頭及臉
    部挫傷併前額紅腫、胸壁挫傷併紅腫、左前臂挫傷併擦傷等
    ，有仁愛醫院診斷證明書1 份在卷可稽，傷勢範圍遍及頭臉
    部、胸前及左前臂，衡情，倘被告僅有以手撥開證人甲○○
    手部一下之動作，別無其他拉扯或毆打證人甲○○之動作，
    證人甲○○絕無受有上開傷害之可能，是被告所辯顯與證人
    甲○○所受之傷勢不符，反之，證人甲○○、丙○○上開證
    述情節則與診斷證明書所顯示之甲○○傷勢相符，益徵證人
    甲○○、丙○○之證言應屬可信。綜上，被告所辯，顯無可
    採，事證明確，被告犯行，已堪認定。
三、核被告所為，係犯刑法第277 條第1 項之傷害罪。爰審酌被
    告遇事不知妥適溝通、理性處理，僅因細故即出手毆打告訴
    人甲○○，致告訴人成傷，且犯後一再否認犯行，態度難謂
    良好，迄今亦未與告訴人達成和解，兼衡其原無前科之素行
    、智識程度，及告訴人所受之傷害非重等一切情狀，量處如
    主文所示之刑，並諭知易科罰金之折算標準，以示懲儆。
據上論斷，應依刑事訴訟法第299 條第1 項前段，刑法第277 條
第1 項、第41條第1 項前段，刑法施行法第1 條之1 ，判決如主
文。
本案經檢察官李巧菱到庭執行職務。
中    華    民    國    98    年    6     月    4     日
                      刑事第十二庭  法  官   曾淑娟
上列正本證明與原本無異。
如不服本判決，應於判決送達後10日內敘明上訴理由，向本院提
出上訴狀 (應附繕本) ，上訴於臺灣高等法院。其未敘述上訴理
由者，應於上訴期間屆滿後20日內向本院補提理由書「切勿逕送
上級法院」。
                                    書記官   謝雪紅
中    華    民    國    98    年    6     月    4     日
附錄本案論罪科刑法條全文：
中華民國刑法第277條
傷害人之身體或健康者，處3 年以下有期徒刑、拘役或1 千元以
下罰金。
犯前項之罪因而致人於死者，處無期徒刑或7 年以上有期徒刑；
致重傷者，處3 年以上10年以下有期徒刑。


司法院資訊處製作；財團法人民間司法改革基金會備份。
